【裁判字號】    98,訴緝,17
【裁判日期】    980624
【裁判案由】    違反毒品危害防制條例
【裁判全文】
臺灣新竹地方法院刑事判決              98年度訴緝字第17號
公  訴  人  臺灣新竹地方法院檢察署檢察官
被      告  甲○○
                    （另案在臺灣新竹監獄執行中）
上列被告因違反毒品危害防制條例案件，經檢察官提起公訴（97
年度毒偵字第1675號），經本院合議庭裁定依簡式審判程序判決
如下：
    主  文
甲○○施用第一級毒品，累犯，處有期徒刑拾月。又施用第二級
毒品，累犯，處有期徒刑柒月。應執行有期徒刑壹年貳月。
    事  實
一、甲○○前曾於民國91年間因違反毒品危害防制條例案件，經
    本院於92年3 月17日以91年度訴字第801 號就施用第一級毒
    品部分判處有期徒刑6 月，施用第二級毒品部分判處有期徒
    刑4 月，應執行有期徒刑9 月，於92年4 月7 日確定，並於
    93年9 月30日縮刑期滿執行完畢。
二、甲○○前曾於90年間因施用毒品案件，經臺灣新竹地方法院
    檢察署檢察官聲請，而經本院於90年1 月20日以90年度毒聲
    字第176 號裁定送勒戒處所觀察、勒戒，旋因觀察、勒戒後
    ，因認無繼續施用毒品傾向，於90年2 月9 日執行完畢出所
    ，並經臺灣新竹地方法院檢察署檢察官於90年2 月9 日以90
    年度毒偵字第256 號為不起訴處分確定。復於90年間因施用
    毒品案件，經臺灣新竹地方法院檢察署檢察官聲請，而經本
    院於90年8 月20日以90年度毒聲字第1283號裁定送勒戒處所
    觀察、勒戒，旋因觀察、勒戒後，因認無繼續施用毒品傾向
    ，於90年12月21日執行完畢出所，並經臺灣新竹地方法院檢
    察署檢察官於90年12月27日以90年度毒偵字第578 、1052號
    為不起訴處分確定。又於91年間因施用毒品案件，經臺灣新
    竹地方法院檢察署檢察官聲請，而經本院於91年12月25日以
    91年度毒聲字第1129號裁定送戒治處所施以強制戒治，於93
    年1 月9 日因修正毒品危害防制條例出所。至其此部分施用
    毒品犯行，經臺灣新竹地方法院檢察署檢察官起訴，而經本
    院於92年3 月17日以91年度訴字第801 號就施用第一級毒品
    部分判處有期徒刑6 月，施用第二級毒品部分判處有期徒刑
    4 月，應執行有期徒刑9 月，於92年4 月7 日確定。其又於
    94年2 月間因施用毒品案件，經臺灣新竹地方法院檢察署檢
    察官起訴，而經本院於94年5 月10日以94年度訴字第250 號
    就施用第一級毒品部分判處有期徒刑11月，就施用第二級毒
    品部分判處有期徒刑7 月，應執行有期徒刑1 年6 月，於94
    年5 月10日確定。其又於94年10月間因施用毒品案件，經臺
    灣新竹地方法院檢察署檢察官起訴，經本院於95年4 月14日
    以95年度訴字第21號就施用第一級毒品部分判處有期徒刑1
    年2 月，就施用第二級毒品部分判處有期徒刑10月，應執行
    有期徒刑1 年10月，於95年5 月5 日確定。
三、惟甲○○猶不知悔改，復於前開違反毒品危害防制條例判決
    確定後，基於施用第一級毒品海洛因之犯意，於97年8 月12
    日傍晚某時許，在其位於新竹市○○○路35巷7 弄12號之居
    所，以將第一級毒品海洛因摻水置入注射針筒施打於皮膚之
    方式，施用第一級毒品海洛因。又另行起意，並基於施用第
    二級毒品安非他命之犯意，於97年8 月11日23時許，在位於
    上址之居處，以將安非他命置於玻璃球內，再以火燒烤，吸
    其煙霧之方式，施用第二級毒品安非他命。嗣於97年8 月12
    日17時許，在其向友人所借用位於新竹市○區○○路24巷10
    號2 樓之住處為警循線查獲。
四、案經新竹市警察局報請臺灣新竹地方法院檢察署檢察官偵查
    起訴。
    理  由
一、本件被告甲○○所犯為毒品危害防制條例第10條第1 項之施
    用第一級毒品罪及同條第2 項之施用第二級毒品罪，均非死
    刑、無期徒刑、最輕本刑為三年以上有期徒刑之罪，或高等
    法院管轄第一審之案件，被告於本院準備程序進行中，就被
    訴事實為有罪之陳述，經本院合議庭認合於新修正刑事訴訟
    法第273 條之1 第1 項之規定，裁定進行簡式審判程序，合
    先敘明。
二、訊據被告甲○○對於上揭時地以如事實欄所示方法，施用第
    一級毒品海洛因及第二級毒品安非他命等情均坦承不諱，而
    經警將被告親採封緘之尿液送驗結果，確呈安非他命陽性反
    應、甲基安非他命陽性反應、嗎啡陽性反應及可待因陽性反
    應等情，有新竹市警察局毒品犯罪嫌疑人尿液採驗作業管制
    紀錄表及臺灣尖端先進生技醫藥股份有限公司於97年8月20
    日所出具之濫用藥物檢驗報告各1份附卷足憑，足見被告所
    為前開自白，確與事實相符而堪採信。
三、再者，被告前曾於90年間因施用毒品案件，經臺灣新竹地方
    法院檢察署檢察官聲請，而經本院於90年1 月20日以90年度
    毒聲字第176 號裁定送勒戒處所觀察、勒戒，旋因觀察、勒
    戒後，因認無繼續施用毒品傾向，於90年2 月9 日執行完畢
    出所，並經臺灣新竹地方法院檢察署檢察官於90年2 月9 日
    以90 年 度毒偵字第256 號為不起訴處分確定。復於90年間
    因施用毒品案件，經臺灣新竹地方法院檢察署檢察官聲請，
    而經本院於90年8 月20日以90年度毒聲字第1283號裁定送勒
    戒處所觀察、勒戒，旋因觀察、勒戒後，因認無繼續施用毒
    品傾向，於90年12月21日執行完畢出所，並經臺灣新竹地方
    法院檢察署檢察官於90年12月27日以90年度毒偵字第578 、
    1052號為不起訴處分確定。又於91年間因施用毒品案件，經
    臺灣新竹地方法院檢察署檢察官聲請，而經本院於91年12月
    25日以91年度毒聲字第1129號裁定送戒治處所施以強制戒治
    ，於93 年1月9 日因修正毒品危害防制條例出所。至其此部
    分施用毒品犯行，經臺灣新竹地方法院檢察署檢察官起訴，
    而經本院於92年3 月17日以91年度訴字第801 號就施用第一
    級毒品部分判處有期徒刑6 月，施用第二級毒品部分判處有
    期徒刑4 月，應執行有期徒刑9 月，於92年4 月7 日確定。
    其又於94年2 月間因施用毒品案件，經臺灣新竹地方法院檢
    察署檢察官起訴，而經本院於94年5 月10日以94年度訴字第
    250 號就施用第一級毒品部分判處有期徒刑11月，就施用第
    二級毒品部分判處有期徒刑7 月，應執行有期徒刑1 年6 月
    ，於94 年5月10日確定。其又於94年10月間因施用毒品案件
    ，經臺灣新竹地方法院檢察署檢察官起訴，經本院於95年4
    月14日以95年度訴字第21號就施用第一級毒品部分判處有期
    徒刑1 年2 月，就施用第二級毒品部分判處有期徒刑10月，
    應執行有期徒刑1 年10月，於95年5 月5 日確定等情，亦有
    臺灣新竹地方法院檢察署刑案資料查註紀錄表、被告提示簡
    表、全國施用毒品案件紀錄表、受觀察勒戒人毒品及前科紀
    錄簡列表、矯正簡表及臺灣高等法院被告前案紀錄表各1 份
    在卷足憑。綜上，本案事證已臻明確，被告於前案違反毒品
    危害防制條例案件後再犯施用第一級毒品海洛因及施用第二
    級毒品安非他命之犯行洵堪認定，應予依法論科。
三、按海洛因及安非他命分別屬毒品危害防制條例第2 條第2 項
    第1 款所列之第一級毒品及同條項第2 款所列之第二級毒品
    。核被告甲○○所為，係犯毒品危害防制條例第10條第1 項
    之施用第一級毒品罪及同條第2 項之施用第二級毒品罪。至
    其持有第一級毒品海洛因及安非他命後，均進而施用，其持
    有第一級毒品及第二級毒品之低度行為，應分別為施用第一
    級毒品及施用第二級毒品之高度行為所吸收，爰不另論其持
    有第一級毒品及持有第二級毒品罪。被告所犯上揭施用第一
    級毒品罪及施用第二級毒品罪，犯意個別，行為互殊，應予
    分論併罰。又被告前曾於91年間因違反毒品危害防制條例案
    件，經本院於92年3 月17日以91年度訴字第801 號就施用第
    一級毒品部分判處有期徒刑6 月，施用第二級毒品部分判處
    有期徒刑4 月，應執行有期徒刑9 月，於92年4 月7 日確定
    ，並於93年9 月30日縮刑期滿執行完畢等情，有臺灣新竹地
    方法院檢察署刑案資料查註紀錄表及臺灣高等法院被告前案
    紀錄表各1 份在卷足按，其於5 年以內再犯本件有期徒刑以
    上之罪，為累犯，應依刑法第47條第1 項規定加重其刑。爰
    審酌被告曾因施用毒品而觀察、勒戒、強制戒治以及判刑在
    案，猶不知悔悟，卻再犯本案犯行，顯然自制力薄弱，本案
    施用毒品種類、犯罪手段、情節、所生危害，及被告所為係
    戕害自身身心健康，犯後尚能坦承犯行，態度良好等一切情
    狀，量處如主文所示之刑，及定其應執行刑，以資懲儆。
據上論斷，應依刑事訴訟法第273 條之1 第1 項、第299 條第1
項前段，毒品危害防制條例第10條第1 項、第2 項，刑法第11條
前段、第47條第1 項、第51條第5 款，判決如主文。
本案經檢察官陳玉華到庭執行職務。
中    華    民    國    98    年    6     月    24    日
                  刑事第一庭    法  官  楊惠芬
以上正本證明與原本無異。
如不服本判決應於收受本判決後10日內向本院提出上訴書狀，上
訴書狀應敘述具體理由。上訴書狀未敘述上訴理由者，應於上訴
期間屆滿後20日內補提理由書狀於本院 (均須按他造當事人之人
數附繕本 )「切勿逕送上級法院」。
中    華    民    國    98    年    6     月    24    日
                                書記官  張懿中
附錄本案論罪科刑法條：
毒品危害防制條例第10條：
施用第一級毒品者，處六月以上五年以下有期徒刑。
施用第二級毒品者，處三年以下有期徒刑。


司法院資訊處製作；財團法人民間司法改革基金會備份。
